【裁判字號】    97,訴,3209
【裁判日期】    970930
【裁判案由】    毒品危害防制條例
【裁判全文】
臺灣板橋地方法院刑事判決              97年度訴字第3209號
公  訴  人  臺灣板橋地方法院檢察署檢察官
被      告  甲○○
上列被告因違反毒品危害防制條例案件，經檢察官提起公訴（97
年度毒偵字第4619號），被告於準備程序中就被訴事實為有罪之
陳述，經本院合議庭裁定改以簡式審判程序審理，判決如下：
    主  文
甲○○施用第一級毒品，累犯，處有期徒刑拾月；扣案之海洛因
壹包（驗餘淨重零點零柒玖捌公克）沒收銷燬之；扣案之注射針
筒壹支沒收。
    事  實
一、甲○○前於民國(1)89年間因過失傷害案件，經本院以93年度
    交易緝字第6 號判處有期徒刑4 月確定；(2)又於91年間因竊
    盜案件，經本院以91年度易字第489 號判處有期徒刑6 月確
    定；(3)再於93年間因侵占案件，經本院以93年度易緝字第
    151 號判處有期徒刑3 月確定；(4)復於同年間因偽造文書案
    件，經臺灣桃園地方法院以93年度易緝字第101 號判處有期
    徒刑8 月確定；上開(1)(3)(4)罪間，經臺灣桃園地方法院以94
    年度聲字第1729號裁定應執行有期徒刑1 年2 月確定；(5)又
    於93年間因持有毒品案件，經本院以93年度簡字第5215號判
    處拘役30日確定；上開所定應執行刑與(2)罪接續執行，嗣於
    95年8 月3 日因縮短刑期假釋出監，並接續執行(5)罪之拘役
    ，迨於96年1月8日假釋期滿，假釋未經撤銷以執行完畢論。
二、甲○○曾於92年間因施用毒品案件，經本院以92年度毒聲字
    第937 號裁定送觀察、勒戒，因認有繼續施用毒品傾向，再
    經檢察官聲請強制戒治，由本院以93年度毒聲字第1390號裁
    定令入戒治處所施以強制戒治，經認無繼續戒治之必要，於
    94年4 月26日執行完畢出所，並由臺灣板橋地方法院檢察署
    檢察官以94年度戒毒偵字第213 號為不起訴處分確定。詎其
    仍不知戒除毒癮，竟於觀察勒戒、強制戒治執行完畢釋放後
    5 年內，基於施用第一級毒品海洛因之犯意，於97年5 月16
    日12時許，在其位於臺北縣永和市○○路75巷33弄3 號之住
    處內，將海洛因摻水混合後置入針筒，以注射之方式施用第
    一級毒品海洛因1 次，嗣於97年5 月17日14時30分許，在臺
    北縣新莊市○○路83巷口為警攔檢而查獲，並扣得其所有之
    海洛因1 包（毛重0.282 公克，驗餘淨重0.0798公克）及供
    其施用海洛因之注射針筒1 支。
三、案經臺北縣政府警察局新莊分局報告臺灣板橋地方法院檢察
    署檢察官偵查起訴。
    理  由
一、本案被告甲○○所犯為死刑、無期徒刑或最輕本刑為3 年以
    上有期徒刑以外之罪，其於準備程序中就被訴事實為有罪之
    陳述，經法官告知簡式審判程序之旨，並聽取公訴人之意見
    後，依刑事訴訟法第273 條之1 第1 項規定，裁定由受命法
    官獨任進行簡式審判程序，合先敘明。
二、上開事實，業據被告甲○○於本院審理時坦承不諱，且被告
    為警查獲時採尿送驗結果，呈嗎啡（即海洛因水解後之反應
    ）之陽性反應，有臺北縣政府警察局新莊分局煙毒麻醉藥品
    案被移送者姓名及代碼對照表及臺灣檢驗科技股份有限公司
    97年7 月9 日CH/2008/60659 號濫用藥物檢驗報告各1 紙在
    卷可證。又有白色粉末1 包及注射針筒1 支扣案足憑；上述
    白色粉末1 包（毛重0.282 公克，驗餘淨重0.0798公克），
    經送交通部民用航空局航空醫務中心鑑驗結果含第一級毒品
    海洛因成分，有該局航空醫務中心97年6 月2 日航藥鑑字第
    0972806 號鑑定書在卷可佐（見偵查卷第37頁）。上述鑑驗
    結果，均係檢驗機關本於專業知識及以精密儀器或科學檢驗
    方法所得之結論，自可憑信，足見被告自白與事實相符，堪
    以採信。查被告92年間因施用毒品案件，經本院以92年度毒
    聲字第937 號裁定送觀察、勒戒，因認有繼續施用毒品傾向
    ，再經檢察官聲請強制戒治，由本院以93年度毒聲字第1390
    號裁定令入戒治處所施以強制戒治，經認無繼續戒治之必要
    ，於94年4 月26日執行完畢出所，並由臺灣板橋地方法院檢
    察署檢察官以94年度戒毒偵字第213 號為不起訴處分確定，
    此有臺灣板橋地方法院檢察署刑案資料查註紀錄表及臺灣高
    等法院被告前案紀錄表各1 份在卷可參。從而，本件事證明
    確，被告經觀察勒戒、強制戒治執行完畢釋放後，5 年內再
    犯本件施用毒品之犯行堪予認定。
三、查海洛因屬毒品危害防制條例第2 條第2 項第1 款所稱之第
    一級毒品，不得持有、施用，被告甲○○竟持以施用，核其
    所為，係犯同條例第10條第1 項之施用第一級毒品罪。其施
    用前持有海洛因之低度行為，應為施用之高度行為所吸收，
    不另論罪。查被告前於(1)89年間因過失傷害案件，經本院以
    93年度交易緝字第6 號判處有期徒刑4 月確定；(2)又於91年
    間因竊盜案件，經本院以91年度易字第489 號判處有期徒刑
    6 月確定；(3)再於93年間因侵占案件，經本院以93年度易緝
    字第151 號判處有期徒刑3 月確定；(4)復於同年間因偽造文
    書案件，經臺灣桃園地方法院以93年度易緝字第101 號判處
    有期徒刑8 月確定；上開(1)(3)(4)罪間，經臺灣桃園地方法院
    以94年度聲字第1729號裁定應執行有期徒刑1 年2 月確定；
    (5)又於93年間因持有毒品案件，經本院以93年度簡字第5215
    號判處拘役30日確定；上開所定應執行刑與(2)罪接續執行，
    嗣於95年8 月3 日因縮短刑期假釋出監，並接續執行(5)罪之
    拘役，迨於96年1 月8 日假釋期滿，假釋未經撤銷以執行完
    畢論等節，此有臺灣板橋地方法院檢察署刑案資料查註紀錄
    表及臺灣高等法院被告前案紀錄表各1 份在卷可按，其受有
    期徒刑之執行完畢後，5 年之內故意再犯有期徒刑以上之罪
    ，為累犯，應依刑法第47條第1 項之規定，加重其刑。爰審
    酌被告素行非佳，此有卷附之臺灣高等法院被告前案紀錄表
    1 份可參，且被告經觀察勒戒、強制戒治後，仍未能戒除毒
    癮，顯見其無戒毒悔改之意，惟其施用毒品之次數僅1 次，
    犯罪後坦認犯行，態度尚稱良好等一切情狀，量處如主文所
    示之刑。扣案之白色粉末1 包（驗餘淨重0.0798公克），為
    第一級毒品海洛因，已如前述，與其包裝袋因沾有第一級毒
    品海洛因，難以析離，應併依毒品危害防制條例第18條第1
    項前段規定沒收銷燬之。扣案注射針筒1 支，為被告所有而
    供其施用第一級毒品海洛因，經被告供明在卷，依刑法第38
    條第1 項第2 款規定併予宣告沒收。
據上論斷，應依刑事訴訟法第273 條之1 第1 項、第299 條第1
項前段，毒品危害防制條例第10條第1 項、第18條第1 項前段，
刑法第11條、第47條第1 項、第38條第1 項第2 款，判決如主文
。
本案經檢察官連思藩到庭執行職務
中    華    民    國    97    年    9     月    30    日
                  刑事第十五庭  法  官  陳海寧
以上正本證明與原本無異。
如不服本判決應於收受本判決送達後10日內向本院提出上訴書狀
，其未敘述上訴理由者，並得於提起上訴後10日內向本院補提理
由書狀（均須按他造當事人之人數附繕本）「切勿逕送上級法院
」
                                書記官  彭麗紅
中    華    民    國    97    年    9     月    30    日
附錄本案論罪科刑法條
毒品危害防制條例第10條
施用第一級毒品者，處 6 月以上 5 年以下有期徒刑。
施用第二級毒品者，處 3 年以下有期徒刑。


司法院資訊處製作；財團法人民間司法改革基金會備份。
